【裁判字號】    88,易,3957
【裁判日期】    890229
【裁判案由】    過失傷害
【裁判全文】
臺灣臺中地方法院刑事判決                        八十八年度易字第三九五七號
    公  訴  人  臺灣台中地方法院檢察署檢察官
    被      告  乙○○
右列被告因過失傷害案件，經檢察官提起公訴（八十八年度偵字第二三０五二號），
本院判決如左：
    主  文
乙○○從事業務之人，因業務上之過失傷害人，處有期徒刑參月，如易科罰金，以參
佰元折算壹日。
    事  實
一、乙○○係穗豐起重機械工程股份有限公司（以下簡稱穗豐起重公司）之堆高機司
    機，為從事業務之人。於民國八十八年五月三日上午十時許，在台中縣豐原市○
    ○路一六０巷二號穗豐起重公司後方駕駛操作堆高機，用鏈條調取貨品時，為防
    止貨品旋轉，乃指示甲○○在堆高機前方扶正貨品，詎乙○○於操作時，應注意
    站在堆高機前方甲○○之安全，其能注意及此，且依當時狀況，又無不能注意之
    情形，竟疏於注意，貿然降下堆高機前方之鐵叉，而使鐵叉戳中甲○○之腹部，
    致甲○○受有腹部挫傷、大腸破裂等傷害。
二、案經甲○○訴請臺灣台中地方法院檢察署檢察官偵查起訴。
    理  由
一、訊據被告乙○○對於右揭時地駕駛操作堆高機，用鏈條調取貨品時，為防止貨品
    旋轉，乃指示甲○○在堆高機前方扶正貨品，詎於降下堆高機前方之鐵叉，鐵叉
    戳中甲○○之腹部，致甲○○受有腹部挫傷、大腸破裂等傷害之事實固供承不諱
    ，惟辯稱：伊於降下堆高機前方之鐵叉時，係甲○○害怕跑開，才會被鐵叉戳中
    ，他的病是五天後才發作，外表看不出來云云。惟查右揭事實業據告訴人甲○○
    於偵審中指訴綦詳，被告於偵查中並自承其有過失；復有驗傷診斷書一紙附於偵
    查卷可稽；又告訴人甲○○於八十八年五月三日確因腹部挫傷、大腸破裂至台灣
    省立豐原醫院急診治療，於八十八年五月七日行大腸造手術，八十八年六月二
    十二日住院行大腸再接手術，目前情況改善、療養中等情，亦據台灣省立豐原醫
    院於八十九年一月二十四日以（八九）豐醫病字第０一二六號函覆本院在卷。又
    被告駕駛操作堆高機，用鏈條調取貨品時，為防止貨品旋轉，乃指示甲○○在堆
    高機前方扶正貨品，其於操作時，理應注意站在堆高機前方甲○○之安全，其能
    注意及此，且依當時狀況，又無不能注意之情形，竟疏於注意，貿然降下堆高機
    前方之鐵叉，而使鐵叉戳中甲○○之腹部，致甲○○受有腹部挫傷、大腸破裂等
    傷害。是被告之過失行為與告訴人所受傷害間，具有相當因果關係，事證明確。
    被告上開辯解，不足採信。被告過失傷害犯行，堪予認定。
二、被告乙○○係穗豐起重公司之堆高機駕駛兼技工，為被告於本院審理中供承在卷
    ，其為從事駕駛業務之人。被告於執行業務中因過失致告訴人甲○○受傷，核被
    告所為，係犯刑法第二百八十四條第二項之業務過失傷害罪。公訴人認被告係犯
    同條第一項之普通過失傷害罪，容有未洽，起訴法條應予變更。爰審酌被告犯罪
    之動機、目的、手段，告訴人甲○○所受傷勢、被告迄未與告訴人達成民事和解
    ，賠償告訴人損害及其犯罪後之態度等一切情狀，量處如主文所示之刑，並諭知
    易科罰金之折算標準。
三、依刑事訴訟法第二百九十九條第一項前段、第三百條，刑法第二百八十四條第二
    項、第四十一條，罰金罰鍰提高標準條例第一條前段、第二條，判決如主文。
中      華      民      國      八十九      年      二    月  二十九    日
                                        法  官  翁  芳  靜
右正本證明與原本無異。
如不服本判決，應於送達後十日內向本院提出上訴狀（須附繕本），上訴於台灣高等
法院台中分院。
                                        書記官
中      華      民      國      八十九      年      二    月    二十九  日
    犯法條：
刑法第二百八十四條第二項：
從事業務之人，因業務上之過失傷害人者，處一年以下有期徒刑、拘役或一千元以下
罰金。致重傷者，處三年以下有期徒刑、拘役或二千元以下罰金。


司法院資訊處製作；財團法人民間司法改革基金會備份。
